【裁判字號】    95,上易,285
【裁判日期】    950530
【裁判案由】    違反毒品危害防制條例
【裁判全文】
臺灣高等法院高雄分院刑事判決         95年度上易字第285號
上  訴  人
即  被  告  甲○○
上列上訴人因違反毒品危害防制條例案件，不服臺灣屏東地方法
院95年度易字第23號中華民國95年3 月31日第一審判決（起訴案
號：臺灣屏東地方法院檢察署94年度毒偵字第2699號），提起上
訴，本院判決如下：
     主      文
上訴駁回。
     事實及理由
一、本案經本院審理結果，認第一審判決認事用法及量刑均無不
    當，應予維持，並引用第一審判決書記載之事實、證據及理
    由（如附件）。
二、被告甲○○上訴意旨稱：本件量刑過重，請求從輕量刑云云
    。本院查，被告甲○○有違反家庭暴力防治法及施用第二級
    毒品等前科，本次再犯連續施用第二級毒品罪，時間長達8
    月，原判決審酌被告素行不佳，法治觀念薄弱，欠缺悔悟、
    遷善之決心，對社會秩序及其個人身心健康影響非輕，及其
    犯後坦承犯行態度良好等一切情狀，量處有期徒刑1 年2 月
    ，量刑甚為妥適，被告提起本件上訴為無理由，應予駁回。
三、被告經合法傳喚，無正當理由不到庭，爰不待其陳述逕行判
    決。
據上論斷，應依刑事訴訟法第368 條、第371 條、第373 條，判
決如主文。
本案經檢察官張金塗到庭執行職務。
中    華    民    國    95    年    5     月    30    日
                  刑事第五庭    審判長法  官  曾永宗
                                      法  官  任森銓
                                      法  官  陳  箐
以上正本證明與原本無異。
本判決不得上訴。
中    華    民    國    95    年    5     月    30    日
                                      書記官  陳武悅
附錄本判決論罪科刑法條：
毒品危害防制條例第10條第2項：
施用第二級毒品者，處3 年以下有期徒刑。
                                                       k
附件：
臺灣屏東地方法院刑事判決                95年度易字第23號
公  訴  人  臺灣屏東地方法院檢察署檢察官
被      告  甲○○    （另案臺灣屏東監獄竹田分監執行中）
上列被告因違反毒品危害防制條例案件，經檢察官提起公訴（94
年度毒偵字第2699號），本院判決如下：
    主  文
甲○○連續施用第二級毒品，累犯，處有期徒刑壹年貳月。扣案
沾黏甲基安非他命成分之玻璃吸食器壹支沒收銷燬之。
    事  實
一、甲○○前因違反家庭暴力防治法案件，經臺灣桃園地方法院
    以89年度易字第1194號判處有期徒刑4 月，緩刑3 年確定，
    嗣因另案施用毒品（後詳）經撤銷緩刑，入監服刑，於91年
    3 月29日出監執行完畢。嗣又因施用第二級毒品及持有第二
    級毒品案件，分別經臺灣桃園地方法院93年度桃簡字第1079
    號、本院94年度簡字第451 號判處有期徒刑3 月及4 月確定
    ，經本院94年度聲字第1248號裁定應執行有期徒刑6 月，已
    於94年10月28日入監執行，依指揮書應執行至95年5 月27日
    期滿。
二、又甲○○於前述緩刑期間因施用第二級毒品，經依本院90年
    度毒聲字第1538號裁定送觀察、勒戒後，因認無繼續施用毒
    品之傾向，於90年11月30日釋放出所，竟不知悔改，5 年內
    復基於施用第二級毒品之概括犯意，自94年2 月間某日起至
    94年10月22日晚間10時許止，連續在其位於屏東縣恆春鎮○
    ○路77號住處內，以置入玻璃管吸食器或以鋁箔紙（查獲前
    已經丟棄而滅失）盛裝燒烤並吸食其煙霧之方式，施用第二
    級毒品甲基安非他命多次，嗣於94年10月28日下午3 時許在
    上址為警查獲，扣得沾黏甲基安非他命之玻璃管吸食器1 個
    ，經採其尿液送驗結果，呈甲基安非他命陽性反應。
三、案經屏東縣警察局恆春分局報告臺灣屏東地方法院檢察署檢
    察官偵查起訴。
    理  由
一、證據能力方面：本件被告甲○○所犯係死刑、無期徒刑、最
    輕本刑為3 年以上有期徒刑以外之罪，已經被告就被訴事實
    為有罪之陳述，經本院聽取當事人之意見後，依刑事訴訟法
    第273 條之1 第1 項之規定，裁定進行簡式審判程序，則本
    件卷內之人證、物證、書證等證據，依同法第273 條之2 規
    定，不受第159 條第1 項關於傳聞法則規定之限制，依法均
    有證據能力，合先敘明。
二、前揭連續施用第二級毒品甲基安非他命之犯罪事實，業據被
    告甲○○於本院審理時自承不諱，經本院將上開扣案吸食器
    1 組囑託高雄醫學大學附設中和紀念醫院以薄層色層分析法
    （TLC）、 氣相層析質譜儀法（GC／MS）鑑驗，亦檢出甲基
    安非他命成分沾黏其內，有該院95年2 月7 日，0000-000號
    檢驗報告在卷可稽。又其前揭時地為警查獲時，經採尿送臺
    灣檢驗科技股份有限公司以氣相層析質譜儀法（GC／MS）檢
    驗結果，亦呈甲基安非他命陽性反應，有該公司94年11月18
    日，編號KH2005B0000000號濫用藥物尿液檢驗報告附卷可參
    ，與上開報告均為鑑定機關本於專業知識暨以精密儀器測試
    後所得之結論，自可憑信。被告甲○○自白施用甲基安非他
    命，堪信與事實相符。
三、被告甲○○前因施用第二級毒品，經依本院90年度毒聲字第
    1538號裁定送觀察、勒戒後，因認無繼續施用毒品之傾向，
    於90年11月30日釋放出所，有臺灣高等法院被告前案紀錄表
    、臺灣屏東地方法院檢察署刑案資料查註紀錄表、全國施用
    毒品案件紀錄表、受觀察勒戒人毒品及前科紀錄簡列表各1
    份在卷可按，其經觀察、勒戒執行完畢釋放後5 年內再犯本
    件施用第二級毒品甲基安非他命之犯罪事證已臻明確，應依
    法論科。
四、按甲基安非他命為毒品危害防制條例第2 條第2 項第2 款規
    定之第二級毒品，除法律另有規定者外，不得持有、施用。
    核被告甲○○所為，係犯毒品危害防制條例第10條第2 項之
    施用第2 級毒品罪。其施用前持有甲基安非他命之低度行為
    ，應為施用之高度行為所吸收，不另論罪。其先後多次施用
    甲基安非他命之行為，時間緊接，手法相同，並觸犯構成要
    件相同之罪，顯係基於概括犯意反覆為之，為連續犯，應以
    一罪論，並加重其刑。又被告甲○○前因違反家庭暴力防治
    法案件，經臺灣桃園地方法院以89年度易字第1194號判處有
    期徒刑4 月，緩刑3 年確定，嗣因案經撤銷緩刑，入監服刑
    ，於91年3 月29日出監執行完畢，有臺灣高等法院被告前案
    紀錄表、臺灣屏東地方法院檢察署刑案資料查註紀錄表、臺
    灣屏東監獄函各1 份、裁定書、執行指揮書各2 份在卷可按
    ，其5 年之內再犯有期徒刑以上刑之本罪，為累犯，應依法
    加重其刑。其有2以上刑之加重要件，應遞加重其刑。
五、爰審酌被告甲○○之年齡、品行、智識程度、犯罪手段、對
    於法益侵害之程度，其為66年4 月27日出生、受有高職肄業
    教育程度、無業之人，為本件犯罪時年28歲，有年籍等資料
    在卷可參，又其前有多次因施用毒品或其他犯罪經查獲送觀
    察、勒戒或判刑之紀錄，除前開為本件犯罪構成要件前提事
    實之觀察、勒戒，及前述構成累犯要件之執行紀錄，不再重
    複評價外，其最近1 次因施用第二級毒品及持有第二級毒品
    案件，分別經臺灣桃園地方法院93年度桃簡字第1079號、本
    院94年度簡字第451 號判處有期徒刑3 月及4 月確定，經本
    院94年度聲字第1248號裁定應執行有期徒刑6 月，已於94年
    10月28日入監執行，依指揮書應執行至95年5 月27日期滿，
    有臺灣高等法院被告前案紀錄表、臺灣屏東地方法院檢察署
    刑案資料查註紀錄表、全國施用毒品案件紀錄表、受觀察勒
    戒人毒品及前科紀錄簡列表各1 份在卷可按，素行不良，顯
    然法治觀念薄弱，欠缺悔悟、遷善之決心，對於社會秩序及
    其個人身心健康之影響非輕，及其此次犯罪施用毒品之期間
    、次數、經查獲後，於偵審中均能坦承犯行，態度尚可等一
    切情狀，量處如主文所示之刑，以資儆懲。
六、扣案吸食器1 組為被告甲○○持以為前揭施用毒品使用之工
    具，業據其在警詢中供述在卷，經檢驗其內有甲基安非他命
    成分沾附，難以析離，應依毒品危害防制條例第18條第1 項
    前段規定，沒收銷燬之。
據上論斷，應依刑事訴訟法第273 條之1 第1 項、第299 條第1
項前段，毒品危害防制條例第10條第2 項、第18條第1 項前段，
刑法第11條、第56條、第47條，判決如主文。
本案經檢察官鍾仁松到庭執行職務
中    華    民    國    95    年    3     月    31    日
                  刑事第二庭    法  官  陳松檀
以上正本證明與原本無異。
如不服本判決應於收受本判決送達後10日內向本院提出上訴書狀
，其未敘述上訴理由者，並得於提起上訴後10日內向本院補提理
由書狀（均須按他造當事人之人數附繕本）「切勿逕送上級法院
」
中    華    民    國    95    年    3     月    31    日
                                書記官  魏慧夷
附錄本件判決引用之法條：
毒品危害防制條例第10條第2項
施用第二級毒品者，處3年以下有期徒刑。


司法院資訊處製作；財團法人民間司法改革基金會備份。
